臺灣板橋地方法院交通事件裁定　　　100年度交聲字第1719號
原處分機關　交通部公路總局臺北區監理所
異　議　人　張騰雲
即受處分人
上列異議人即受處分人因違反道路交通管理處罰條例案件，對於
交通部公路總局臺北區監理所100 年5 月23日所為之處分（原處
分案號：北監營裁字第裁40-Ｚ000000000 號），聲明異議，本院
裁定如下：
    主  文
異議駁回。
    理  由
一、本件異議意旨略以：異議人即受處分人張騰雲（以下簡稱異
    議人）係於遭舉發違規停車並移置車輛之當日凌晨5 時許停
    車，當時停車格標示不清，清晨視線昏暗，不足以辨識為限
    時停車位，且伊遭警方取締之時，距開放停車之時間僅12分
    鐘，卻需支付移置費用新臺幣（下同）1200元及違規罰鍰60
    0 元，並不符合比例原則，為此具狀聲明異議，請求撤銷原
    處分云云。
二、按汽車駕駛人停車之時間、位置、方式、車種不依規定，處
    6百元以上1 千2 百元以下罰鍰；第1 項情形，交通勤務警察
    、依法令執行交通稽查任務人員或交通助理人員，應責令汽
    車駕駛人將車移置適當處所，如汽車駕駛人不予移置或不在
    車內時，得由該交通勤務警察、依法令執行交通稽查任務人
    員或交通助理人員為之；第56條第3 項之移置或扣留，得扣
    留，其屬第56條第3 項之移置，得由交通助理人員逕行為之
    ，上述之移置或扣留，得使用民間拖吊車拖離之；前項移置
    或扣留，得向汽車所有人收取移置費及保管費；其不繳納者
    ，追繳之；又紅實線設於路側，用以禁止臨時停車，道路交
    通管理處罰條例第56條第1 項第1 款、第3 項、第85條之3
    第1 項、第2 項及道路交通標誌標線號誌設置規則第149 條
    第1 項第1 款第5 點分別定有明文。
三、經查：本件異議人確有於100 年3 月17日7 時48分許，將車
    號690-B7號營業小客車違規停放在新北市○○區○○路352
    號前禁止停車之學校家長接送區（上午7 時至8 時、下午16
    時30分至17時30分之時段內禁止停車）一情，除有舉發違反
    道路交通管理事件通知單、新北市政府警察局海山分局100
    年4 月26日新北警海交裁字第10000177 59 號函各1 張及現
    場舉發照片影本共計3 張附卷可稽外，並為異議人於交通違
    規案件陳述書及聲明異議狀所一致是認，堪信與事實相符。
    至異議人雖主張：該處停車格標示不清、清晨時分視線昏暗
    ，不足辨識為限時停車，且伊距開放停車時間僅12分鐘，卻
    要負擔移置費用1200元及違規罰鍰600 元，不符合比例原則
    云云，惟依卷附現場舉發照片影本清楚可知，該處停車格地
    上已劃有「禁止停車」之字樣，同時緊鄰該處停車格之右上
    角路旁，亦設有特別標明「家長接送區」、「07：00－08：
    00 16 ：30－17：30「禁止停車」等字樣，以及有違規拖吊
    、禁停「圖案」之標示牌1 面，足以促使一般汽車駕駛人知
    悉該處停車格於特定時段內禁止停車之規定，參酌異議人既
    合法領有職業小客車駕駛執照，有證號查詢汽車駕駛人資料
    表1份 在卷可稽，足徵其為職業計程車司機，使用（包括駕
    駛及停放）營業小客車之經驗豐富，豈有未下車仔細察看該
    處可否合法停車即逕予停放車輛之理？是異議人猶一再以「
    標示不清」、「視線昏暗」及「不足辨識」等詞置辯，顯係
    一時卸責之詞，實難憑採信。又按「受處分人不服第8 條主
    管機關所為之處罰，得於接到裁決書之翌日起20日內，向管
    轄地方法院聲明異議」，道路交通管理處罰條例第87條第1
    項定有明文，由是可知，異議人對於原處分機關所為「處罰
    」之裁決不服，始得向法院聲明異議，至於有關「移置車輛
    」及「收取拖吊費及保管費」部分之行政作為，均非原處分
    機關所為裁罰之範圍，本院尚不能一併審究其收費是否妥適
    ，以及是否違反比例原則，自不待言。準此，則原處分機關
    依據上述規定，對異議人處以6 百元之罰鍰，並無任何違誤
    之處，異議人上開所辯要與事實認定並不生任何影響，是以
    本件異議為無理由，應予駁回。
四、據上論斷，應依道路交通事件處理辦法第18條，裁定如主文
    。
中    華    民    國    100     年  8    月    31    日
                               交通法庭
                                  法  官  楊仲農
上列正本證明與原本無異。
如對本裁定不服，應於送達後5日內，向本院提出抗告狀（應抄
附繕本）。
                                  書記官  田世杰
中    華    民    國    10    年    8     月    31    日